【裁判字號】    97,聲,2850
【裁判日期】    971222
【裁判案由】    返還擔保金
【裁判全文】
臺灣臺中地方法院民事裁定              97年度聲字第2850號
聲  請  人  臺中縣大里市農會
法定代理人  乙○○
相  對  人  丙○○
            甲○○
上列聲請人聲請返還擔保金事件，本院裁定如下：
    主    文
本院九十六年度存字第九四七號提存事件聲請人所提存之擔保金
，其中關於相對人丙○○部分之新臺幣伍佰貳拾玖萬伍仟元，准
予返還。
聲請人其餘聲請駁回。
聲請程序費用由相對人丙○○負擔。
    理    由
一、按訴訟終結後，供擔保人證明已定二十日以上之期間，催告
    受擔保利益人行使權利而未行使，或法院依供擔保人之聲請
    ，通知受擔保利益人於一定期間內行使權利並向法院為行使
    權利之證明而未證明者，法院應依供擔保人之聲請，以裁定
    命返還其提存物。民事訴訟法第 104條第1項第3款定有明文
    。前開規定，於其他依法令供訴訟上之擔保者準用之，並為
    同法第106條所規定。
二、本件聲請意旨略以：聲請人與相對人間假扣押事件，聲請人
    前遵本院民事裁定，為供擔保後而為假扣押執行，曾提供新
    臺幣5,950,000元為擔保金，並以本院96年度存字第947號提
    存事件提存在案。茲因該事件業經判決確定，訴訟業已終結
    ，並經聲請人定20日以上期間催告受擔保利益人即相對人行
    使權利而未行使，爰聲請返還上開供擔保之提存物等語。
三、聲請人主張之事實，業據提出提存書、假扣押裁定、民事判
    決及確定證明書、郵局存證信函、掛號郵件收件回執等為證
    ，復經本院調取相關卷宗，查明其中關於相對人丙○○部分
    並無違誤，自可信為真正。又本院查無相對人丙○○行使權
    利之資料，有查詢簡覆表在卷可佐。是聲請人聲請返還供擔
    保之提存物，其中關於相對人丙○○部分，核與上開規定相
    符，應予准許。
四、按擔保提存之提存人於提存後，假扣押、假處分所保全之請
    求，其本案訴訟已獲全部勝訴判決確定者，得聲請該管法院
    提存所返還提存物。依提存法第18條第1項第1款至第8款規
    定，聲請法院提存所返還提存物者，無庸法院裁定。此觀提
    存法第18條第1項第5款、該法施行細則第16條規定自明。查
    聲請人聲請返提存物，其中關於相對人甲○○部分，聲請人
    聲請假扣押後，已經提起本案訴訟，並經本院於96年12月3
    日以96年度重訴字第68號民事判決聲請人全部勝訴確定，業
    經本院調取96年度裁全字第1385號假扣押案卷及96年度重訴
    字第68號損害賠償案卷查明屬實，是聲請人關於相對人甲○
    ○部分，於假扣押裁定後，其本案訴訟既已獲全部勝訴判決
    確定，依前開規定，聲請人得逕向本院提存所聲請返還前開
    擔保金，自毋庸再聲請法院以裁定准許返還之必要，為屬欠
    缺保護之必要，是其聲請關於相對人甲○○部分，即屬無理
    由，應予駁回。
五、依民事訴訟法第95條、第78條，裁定如主文。
中    華    民    國    97    年    12    月    22    日
                  民事第三庭    法  官  林源森
以上正本係照原本作成。
如對本裁定不服，應於裁定送達後10日內向本院提出抗告狀（須
附繕本），並繳納抗告裁判費新臺幣1,000元。
中    華    民    國    97    年    12    月    22    日
                                書記官  黃士益


司法院資訊處製作；財團法人民間司法改革基金會備份。
